【裁判字號】    94,上訴,3209
【裁判日期】    950127
【裁判案由】    毒品危害防制條例
【裁判全文】
臺灣高等法院刑事判決                94年度上訴字第3209號
上  訴  人
即  被  告  甲○○
上列上訴人因違反毒品危害防制條例案件，不服台灣基隆地方法
院94年度訴字第583號，中華民國94年8月17日第一審判決（起訴
案號：台灣基隆地方法院檢察署94年度毒偵字第1559號、第1560
號），提起上訴，及移送併辦（台灣基隆地方法院檢察署94年度
毒偵字第2512號、第2744號），本院判決如下：
    主  文
原判決撤銷。
甲○○連續施用第一級毒品，累犯，處有期徒刑壹年。
扣案之第一級毒品海洛因玖包（合計淨重貳點壹伍公克）沒收銷
燬之；又扣案之注射針筒參支、橡皮管壹條、藥剷壹支、塑膠袋
貳個及扣案第一級毒品海洛因之包裝袋玖只均沒收。
    事  實
一、甲○○前因施用毒品案件，經裁定送觀察勒戒後，認無繼續
    施用毒品之傾向，由臺灣基隆地方法院檢察署檢察官於民國
    93年7月7日，以93年度毒偵緝字第55號為不起訴處分確定，
    並於同日執行觀察勒戒完畢出所；復因施用毒品案件，經台
    灣基隆地方法院判處有期徒刑6月確定，於94年2月21日易科
    罰金執行完畢。詎其仍不知悔改， 於觀察勒戒執行完畢後5
    年以內，復基於施用第一級毒品海洛因之概括犯意，於94年
    5月29日晚間7時起至同年9月15日凌晨零時許止 ，在基隆市
    中山區○○○路103巷190號4樓住處附近之公園 、基隆市仁
    愛國小附近及不詳地點，以將第一級毒品海洛因摻水注入注
    射針筒，再注射肌肉之方式，連續施用第一級毒品海洛因多
    次。嗣先後於：(1)94年5月31日晚間8時30分許，在基隆市○
    ○區○○路、仁三路口，扣得第一級毒品海洛因1包（淨重0
    .84公克，包裝袋重0.23公克）， 及其所有供施用第一級毒
    品海洛因用之注射針筒2支及橡皮管1條。(2)94年6月1日下午
    2時20分許，在基隆市中山區○○○路103巷174號4樓，扣得
    第一級毒品海洛因5包（ 合計淨重0.62公克，包裝袋合計重
    1.09公克）、及其所有供施用第一級毒品海洛因用之注射針
    筒及藥剷各1支、塑膠袋2個。(3)94年8月16日下午2時10分許
    ，在基隆市中山區○○○路281號前為警查獲， 並扣得海洛
    因2包（合計淨重0.51公克，空包裝總重0.39公克）。 (4)94
    年9 月15日下午4時45分許，在基隆市○○路、 仁一路口為
    警查獲，並當場扣得海洛因1包（淨重0.18公克， 空包裝重
    0.22公克）。
二、案經基隆市警察局第一分局、第四分局報請台灣基隆地方法
    院檢察署檢察官偵查起訴及基隆市警察局第四分局報請台灣
    基隆地方法院檢察署檢察官偵查後移送本院併辦。
    理  由
一、上揭犯罪事實，迭據上訴人即被告甲○○於偵查、原審及本
    院審理時供承不諱（見毒偵字第1560號卷第27頁，毒偵字第
    1559號卷第31頁，毒偵字第2233號第27頁，毒偵字第2512號
    卷第25頁，原審卷第20、26至28頁，本院卷第58至62頁），
    並有上揭查獲之物扣案可佐（見毒偵字第1560號卷第29頁、
    毒偵字第1559號卷第32頁、毒偵字第2233號第36頁、毒偵字
    第2512號卷第33頁）。 再被告先後4次為警查獲所採集尿液
    ，經檢驗結果，均呈嗎啡陽性反應（94毒偵字第2512號並測
    有安非他命類陽性反應，另行偵辦），有台灣尖端先進生技
    醫藥股份有限公司94年6月10日、同年8月26日 、同年9月23
    日出具之濫用藥物檢驗報告在卷可參（見毒偵字第1560號卷
    第30頁、毒偵字第1559號卷第34頁、毒偵字第2233號第37頁
    、毒偵字第2512號卷第34頁）。 又其於94年5月31日為警查
    獲之海洛因1包（淨重0.84公克，包裝袋重0.23公克） 、同
    年6月1日為警查獲之海洛因5包（合計淨重0.62公克 ，包裝
    袋合計重1.09公克）、同年8月16日為警查獲之海洛因2包（
    合計淨重0.51公克，空包裝總重0.39公克 ）及同年9月15日
    為警查獲之海洛因1包（ 淨重0.18公克，空包裝重0.22公克
    ），經法務部調查局檢驗結果，呈海洛因反應，有法務部調
    查局鑑定通知書附卷可佐（見原審卷第16、17頁，本院卷第
    21、37頁）。據上，足徵被告自白係出於自由意志，且與事
    實相符，是被告之犯行，堪以認定。被告前因施用毒品案件
    ，經裁定送觀察勒戒後，認無繼續施用毒品之傾向，由臺灣
    基隆地方法院檢察署檢察官於93年7月7日，以93年度毒偵緝
    字第55號為不起訴處分確定，並於同日執行觀察勒戒完畢出
    所；復因施用毒品案件，經台灣基隆地方法院判處有期徒刑
    6月確定，於94年2月21日易科罰金執行完畢等情，有台灣高
    等法院被告全國前案紀錄表在卷可憑 。其於5年以內，再為
    本件施用行為，自應依法論科。
二、按海洛因係毒品危害防制條例第2條第2項第1 款所定之第一
    級毒品。核被告所為，係犯毒品危害防制條例第10 條第1項
    之施用第一級毒品罪。又其因施用而持有第一級毒品海洛因
    ，其持有第一級毒品之低度行為應為施用第一級毒品之高度
    行為所吸收，不另論罪。被告先後多次施用第一級毒品之犯
    行，係時間緊接，犯罪構成要件相同，顯係基於概括犯意為
    之，為連續犯，應依刑法第56條之規定論以一施用第一級毒
    品罪，並加重其刑。又被告前曾受如犯罪事實欄所載有期徒
    刑之執行完畢，於5年內，再犯本件有期徒刑以上之罪，為
    累犯，應依刑法第47條之規定遞加重其刑。移送併辦部分與
    起訴部分，具有連續犯之裁判上一罪關係，自為起訴效力所
    及，本院自得併予審理，附此敘明。
三、原審據以論罪科刑，固非無見。惟原審就上揭毒偵字第2512
    號、第2744號移送併辦部分，未及審理，自有未合。被告就
    此上訴指摘原審判決不當，請求撤銷改判，因被告不得為自
    己不利益而上訴，故其上訴無理由，然原審判決既有上揭不
    合之處，自無可維持，應由本院撤銷改判。爰審酌被告於觀
    察勒戒執行完畢後，復施用第一級毒品，顯見其尚未戒斷毒
    癮，惟其於犯罪後坦承犯行、態度良好，且所犯施用毒品行
    為係戕害自己身心健康，尚未危及他人等一切情狀，量處如
    主文第二項所示之刑，以示懲儆。扣案之第一級毒品海洛因
    9包（合計淨重2.15公克）， 為查獲之毒品，應依毒品危害
    防制條例第18條第1項前段之規定宣告沒收銷燬之 ；用以裝
    置上述毒品之包裝袋9只、扣案之注射針筒3支、 橡皮管1條
    、藥剷1支及塑膠袋2個，為被告所有供犯罪所用之物，已據
    其供明，爰依刑法第38條第1項第2款規定予以宣告沒收。
據上論斷，應依刑事訴訟法第369條第1項前段、第364條、第299
條第1項前段，毒品危害防制條例第10條第1項、 第23條第2項、
第18條第1項前段，刑法第11條、第56條、第47條、第38條第1項
第2款，判決如主文。
本案經檢察官林慶宗到庭執行職務。
中    華    民    國    95    年    1     月    27    日
                  刑事第十九庭  審判長法  官  林堭儀
                                      法  官  蔡明宏
                                      法  官  陳憲裕
以上正本證明與原本無異。
如不服本判決，應於收受送達後十日內向本院提出上訴書狀，其
未敘述上訴之理由者並得於提起上訴後十日內向本院補提理由書
（均須按他造當事人之人數附繕本）。
                                      書記官  劉育妃
中    華    民    國    95    年    2     月    7     日
本案論罪科刑法條全文
毒品危害防制條例第10條第1項
施用第1級毒品者，處六月以上五年以下有期徒刑。
施用第 2 級毒品者，處三年以下有期徒刑。


司法院資訊處製作；財團法人民間司法改革基金會備份。
